【裁判字號】    90,交易,262
【裁判日期】    900629
【裁判案由】    業務過失傷害
【裁判全文】
臺灣桃園地方法院刑事判決                          九十年度交易字第二六二號
    公  訴  人  臺灣桃園地方法院檢察署檢察官
    被      告  丙○○
右列被告因業務過失傷害案件，經公訴人提起公訴（九十年度偵字第四三六五號），
本院判決如左：
    主  文
丙○○從事業務之人，因業務上之過失傷害人，處有期徒刑肆月，如易科罰金以參佰
元折算壹日。
    事  實
一、丙○○以駕駛車輛做污水處理為業，係從事駕駛業務之人，於民國八十九年十二
    月九日晚上，駕駛車牌號碼ＯＸ─六九一二號自用小貨車沿桃園縣蘆竹鄉○○路
    由機場往桃園方向行駛，同日晚上十時三十分許，途經該路一一０號對面，本應
    注意汽車超車時應於前車左側保持半公尺以上之間隔超過，而依當時天候及路面
    情況，又無不能注意之情事，竟疏未注意，逕自前車左側且未保持半公尺以上之
    間隔超越，撞及同向右前側由戊○○所駕駛後載乙○○之車牌號碼ＦＪ八─０三
    八號之重型機車，致廖俊德、乙○○人車倒地，戊○○因而受有左膝、左肘擦傷
    、挫傷，乙○○受有左手食指近位指骨骨折、左手中指裂傷之傷害。
二、案經戊○○之法定代理人丁○○、乙○○之法定代理人甲○○訴由桃園縣警察局
    大園分局報請台灣桃園地方法院檢察署檢察官偵查起訴。
    理  由
一、訊據被告丙○○固對於右揭時、地駕駛車輛自右側超車發生車禍致被害人乙○○
    、戊○○受傷一事坦承不諱，惟矢口否認有何過失，辯稱：伊車之車頭超過了被
    害人之機車後，因被害人二人在聊天，沒注意致生擦撞云云，然查，被告所為被
    害人因聊天而致擦撞之辯詞，業為被害人戊○○、乙○○二人所否認，且被告於
    超車時若確留半公尺以上之間隔，要無可能與被害人之機車擦撞之事實，並右揭
    事實業據被害人戊○○、乙○○二人指訴明確，復有敏盛綜合醫院出具之診斷証
    明書二紙附卷可稽，再參以被害人戊○○、乙○○受傷部位皆在左側，顯見確係
    被告超車未保持適當距離所致，是被告之前開辯詞，係臨訟飾卸之詞，委無可採
    。按汽車超車時，應於前車左側保持半公尺以上之間隔超過，道路交通安全規則
    第一百零一條第五款定有明文。被告駕駛自用小貨車自應遵守上開規定，而參諸
    當時並無不能注意之情事，被告猶貿然硬行超過，此為肇事之原因，其行為自有
    過失。被告應注意能注意而疏未注意上開規定致肇車禍，且被害人戊○○、乙○○確因本件車禍受傷，亦據被告自承於卷，足認被告之過失行為與被害人二人之
    傷害間確有相當因果關係，故本件事證明確，被告之過失犯行洵堪認定，應予依
    法論科。
二、被告以駕駛車輛做污水處理為業，業據其供承在卷，係從事駕駛業務之人，其因
    駕駛業務上過失而傷害人之行為，核其所為，係犯刑法第二百八十四條第二項前
    段之業務過失傷害罪。被告一過失行為致被害人戊○○、乙○○二人受傷，為一
    行為觸犯數罪名，係想像競合犯，應從一重處斷。爰審酌被告之過失程度、被害
    人所受之傷勢、迄今尚未與被害人達成和解，賠償其等損害，及犯罪後之態度等
    一切情狀，量處如主文所示之刑。復按行為後法律有變更者，適用裁判時之法律
    ，但裁判前之法律有利於行為人者，適用最有利於行為人之法律，刑法第二條第
    一項定有明文。刑法第四十一條於本件被告犯罪後修正，並於九十年一月十二日
    生效，茲比較新舊刑法第四十一條之適用並無不同，故依前揭說明，應適用裁判
    時之法律即修正後之刑法第四十一條，本院自應就前揭宣告之刑，諭知易科罰金
    之折算標準，以資懲儆。
據上論斷，應依刑事訴訟法第二百九十九條第一項前段、刑法第二條第一項前段、第
二百八十四條第二項前段、第五十五條、第四十一條第一項前段，罰金罰鍰提高標準
條例第一條前段、第二條，判決如主文。
本案經檢察官張春暉到庭執行職務。
中      華      民      國    九十      年      六      月    二十九    日
                              臺灣桃園地方法院刑事第二庭
                                  法  官    林  恆  吉
右正本證明與原本無異。
如不服本判決，應於判決送達後十日內向本院提出上訴狀( 應附繕本 )，上訴於
臺灣高等法院。
                                  書記官    邱  仲  騏
中      華      民      國    九十      年      七      月     三      日
附錄論罪科刑法條
刑法第二百八十四條第二項前段
從事業務之人，因業務之過失傷害人者，處一年以下有期徒刑、拘役或一千元以下罰
金。


司法院資訊處製作；財團法人民間司法改革基金會備份。
